# 请教陈版，工程验收时点与工程结算时点间隔较久，且结算金额存在差异，如何确认收入

提问人：苍蓝 新月 时间：2022-04-12 21:05:43
请教陈版，我司主营业务收入为系统集成业务收入，采用终验法确认收入，按照工程竣工验收时点确认收入，但是工程竣工验收与工程结算时点间隔较长，一般间隔 6 个月以上，且工程结算会有一定的工程款核减，请问工程竣工时点的收入金额如何确认。

回答人：chenyiwei
1 、如果虽然工程竣工验收与工程结算时点间隔较长，但不超过一年的，则可以不考虑其中的融资成分。
2 、工程款的核减涉及可变对价。根据新收入准则第十六条规定，应结合以往历史经验和行业数据等对可能被核减的金额作出最佳估计，同时应确保核减后的估计收入金额“极可能不会发生重大转回”。